臺灣臺南地方法院刑事判決
110年度交易字第1078號
公  訴  人  臺灣臺南地方檢察署檢察官
被      告  姜景木


選任辯護人  郭淑慧律師
上列被告因過失傷害案件，經檢察官提起公訴（110年度偵字第2
1703號），本院判決如下：
    主  文
本件公訴不受理。
    理  由
一、公訴意旨如起訴書所載 （如附件） 。
二、按告訴乃論之罪，告訴人於第一審辯論終結前得撤回其告訴
    ，又告訴經撤回者，應諭知不受理之判決，刑事訴訟法第23
    8條第1項、第303條第3款分別定有明文。
三、查本件告訴人王念筠告訴被告姜景木過失傷害案件，起訴書
    認係觸犯刑法第284條後段之過失致重傷害罪，依同法第287
    條前段之規定，須告訴乃論。茲據告訴人具狀告訴，有刑事
    撤回告訴狀聲請1份附卷可參（本院卷第147頁），依照首開
    說明，本件爰不經言詞辯論，逕為諭知不受理之判決。
據上論斷，應依刑事訴訟法第303條第3款、第307條判決如主文
。
本案經檢察官徐書翰提起公訴。
中　　華　　民　　國　　111 　年　　2 　　月　　14　　日
  　　　　　　　刑事第十一庭    法　官　陳淑勤
以上正本證明與原本無異
如不服本判決應於收受本判決後20日內向本院提出上訴書狀，並
應敘述具體理由。其未敘述上訴理由者，應於上訴期間屆滿後20
日內向本院補提理由書狀（均須按他造當事人之人數附繕本）「
切勿逕送上級法院」。
　　　　　　　　　　　　　　　　書記官　盧昱蓁
中　　華　　民　　國　　111 　年　　2 　　月　　14　　日
【附件】
臺灣臺南地方檢察署檢察官起訴書
                                    110年度偵字第21703號
　　被　　　告　姜景木　男　55歲（民國00年0月00日生）
　　　　　　　　　　　　住○○市○○區○○里○○○0號之
                          17
　　　　　　　　　　　　國民身分證統一編號：Z000000000號
    選任辯護人  郭淑慧律師（法扶律師）
上列被告因過失致重傷害案件，已經偵查終結，認應該提起公訴
，茲將犯罪事實及證據並所犯法條分敘如下：
　　　　犯罪事實
一、姜景木於民國109年11月29日19時30分許，駕駛車牌號碼00-
    0000號自用小客車，自臺南市麻豆區北勢里防汛道路起駛，
    本應注意起駛前應顯示方向燈，注意前後左右有無障礙或車
    輛行人，並應讓行進中之車輛行人優先通行，且應注意汽車
    行駛時，夜間應開亮頭燈，復依當時夜間、路面無缺陷與障
    礙物，並無不能注意之情事，竟疏未注意開亮頭燈並讓行進
    中之車輛優先通行，適有王念筠駕駛車牌號碼000-0000號自
    用小客車，沿臺南市麻豆區北勢里南57線道路由北往南方向
    行駛，兩車因而在臺南市麻豆區北勢里南57線道路2.3公里
    處發生碰撞，致王念筠受有下背挫傷、腦震盪症候群、右髖
    及右下背挫傷、腰椎椎間盤突出及脊髓腔狹窄併神經壓迫、
    頸部扭挫傷合併第4、5節頸椎椎間盤突出及脊髓神經壓迫、
    右肩半脫位等傷害，王念筠腰椎及頸椎接受治療後，其中樞
    神經系統機能遺存顯著障礙，終身只能從事輕便工作，難以
    回復正常功能，對於王念筠身體造成重大難治之重傷害。嗣
    經警據報到場處理，而姜景木在場表明己為肇事人，說明事
    發經過並自首接受調查。
二、案經王念筠告訴偵辦。
        證據並所犯法條
一、證據清單與待證事實：
編號 證據名稱 待證事實 1 被告姜景木於警詢及偵查中之供述 1.證明被告坦承於上開時、地駕車，並與告訴人王念筠車輛發生車禍之事實。 2.證明被告坦承其車燈因損壞而無法開亮頭燈之事實。 2 告訴人王念筠於警詢及偵查中之證述 1.證明告訴人於上開時、地發生車禍，因而受傷之事實。 2.證明被告駕車未開亮頭燈之事實。 3 證人即警員施育昇於偵查中之證述 證明其經通知到場處理車禍事件時，被告自承沒有開車燈之事實。 4 高雄市立小港醫院診斷證明書、中正脊椎骨科醫院診斷證明書各1份、七賢脊椎外科醫院診斷證明書6張、七賢脊椎外科醫院110年8月5日七賢脊醫信字第1100802號函附病歷資料函覆表、中華民國身心障礙證明各1份 1.證明告訴人因車禍受有下背挫傷、腦震盪症候群、右髖及右下背挫傷、腰椎椎間盤突出及脊髓腔狹窄併神經壓迫、頸部扭挫傷合併第4、5節頸椎椎間盤突出及脊髓神經壓迫、右肩半脫位等傷害，告訴人腰椎及頸椎接受治療後，其中樞神經系統機能遺存顯著障礙，終身只能從事輕便工作，難以回復正常功能，對於告訴人身體造成重大難治之重傷害，因而領有輕度身心障礙證明之事實。 2.證明告訴人自109年11月29日發生車禍後，於109年12月、1月、3月、4月、7月間，反覆因下背、頸椎、脊椎、腰椎原因前往醫院治療，堪認告訴人所受傷勢與車禍具有因果關係之事實。 5 臺南市政府警察局麻豆分局道路交通事故現場圖、道路交通事故調查報告表㈠㈡各1份、現場照片19張 全部犯罪事實。 6 臺南市車輛行車事故鑑定會110年3月26日南市交鑑字第1100405785號函附鑑定意見書 證明被告駕駛自小客車，夜間未開亮頭燈，行駛防汛專用道路，起駛未讓行進中車輛先行，為肇事原因；王念筠無肇事因素，足認被告對於本件車禍具有過失之事實。 
二、核被告所為，係犯刑法第284條後段之過失致重傷害罪嫌。
    另被告肇事後於警方到場處理時，坦承為肇事者而接受調查
    ，有臺南市政府警察局麻豆分局交通分隊道路交通事故肇事
    人自首情形紀錄表1紙存卷可參，其舉已合於刑法第62條前
    段所定對於未發覺之犯罪自首而接受裁判之要件，請審酌依
    該條規定減輕其刑。
三、依刑事訴訟法第251條第1項提起公訴。
　　此　致
臺灣臺南地方法院
中　　華　　民　　國　 110　　年　　10　　月　　22　　日
　　　　　　　　　　　　　　　檢察官  徐  書  翰
本件證明與原本無異
中　　華　　民　　國　 110　　年　　10　　月　　28　　日
                              書記官  甘  東  民
附錄所犯法條：　
中華民國刑法第284條
因過失傷害人者，處 1 年以下有期徒刑、拘役或 10 萬元以下
罰金；致重傷者，處 3 年以下有期徒刑、拘役或 30 萬元以下
罰金。